---
title: "선호지수 생성"
author: "June"
date: '2020 4 10 '
output: html_document
---


(@) ***변수 추출 및 데이터타입 변환***

+ 선호지수 생성 데이터셋 가공

###### 선호지수 생성에 필요한 변수들을 선정해서 데이터 셋을 만든다.
###### 가공한 데이터 셋에서 결측치를 확인하고 제거하는 작업을 진행한다. 

```{r code1, include=TRUE, echo=TRUE, message=FALSE, warning=FALSE}
library(dplyr)
library(MASS)
library(pls)


M_ALL <- read.csv(file = 'C:/app/R/New_R_workspace/롯데/M_ALL.csv')

mall_01 <- M_ALL[,c(3,7,8,9,16,17,19,20)]

mall_01 <- mall_01 %>%
    filter(is.na(SESS_SEQ) == 'FALSE')
```

+ 상품 소분류별 그룹화 진행

###### 상품 소분류별 그룹화를 진행해 개별 변수들을 합산한다.
###### n()함수를 이용해서 개별 상품 소분류별로 2018년 4월부터 6월까지
###### 판매 빈도를 측정하는 Count 파생변수를 생성한다.

```{r code2, include=TRUE, echo=TRUE, message=FALSE, warning=FALSE}

mall_01 <- mall_01 %>%
    group_by(CLAC3_NM) %>%
    summarise(sum_PD_BUY_TOT = sum(PD_BUY_TOT),
              sum_PD_BUY_CT = sum(PD_BUY_CT),
              sum_PD_BUY_AM = sum(PD_BUY_AM),
              sum_HITS_SEQ = sum(HITS_SEQ),
              sum_TOT_PAG_VIEW_CT = sum(TOT_PAG_VIEW_CT),
              sum_TOT_SESS_HR_V = sum(TOT_SESS_HR_V),
              count = n()) 

```

+ 표준화(Standardization)

###### 개별 변수별로 값의 범위가 차이가 있다. 회귀 분석을 진행하기 전에 
###### 표준화 작업을 거쳐서 일정한 값을 갖도록 추가적인 작업을 진행한다.

```{r code3, include=TRUE, echo=TRUE, message=FALSE, warning=FALSE}

# 표준화
mall_02 <- mall_01[-1]

mall_02 <- stdize(as.matrix(mall_02))
mall_02 <- as.data.frame(mall_02)

```


(@) ***소비자 선호지수***

+ 상품 소분류 판매빈도에 따른 회귀분석

###### 상품 소분류 판매빈도를 종속변수로 설정하고 기타 양적인 변수를 설명변수에 두어 회귀 분석을 진행한다. 
###### 회귀결과 자체보다, 개별 변수가 판매빈도에 대한 가중치를 확인하는 게 목적이다. 

```{r code4, echo=TRUE, message=FALSE, warning=FALSE}

fit_01 <- lm(count ~ sum_PD_BUY_TOT +
                 sum_HITS_SEQ + sum_TOT_PAG_VIEW_CT +
                 sum_TOT_SESS_HR_V, data = mall_02)
summary(fit_01)

```

+ 소비자 선호지수 생성

###### 회귀식 결과에서 얻은 가중치를 바탕으로 개별 변수에 가중치를 반영하였다.
###### 소비자 선호지수와 관련있는 변수을 선별해서 소비자 선호지수 생성에 활용하였다. 
###### 필요한 변수들을 합산하고 평균 값으로 나눴다. ***

```{r code5, echo=TRUE, message=FALSE, warning=FALSE}
index_01 <- mall_01 %>%
    mutate( cp_Index = ((0.04 * sum_PD_BUY_TOT) +
                       (0.4 * sum_HITS_SEQ) + (sum_TOT_SESS_HR_V)) -
                       (0.55 * sum_TOT_PAG_VIEW_CT))

index_01 <- index_01 %>%
    mutate( cp_Index = (cp_Index/ mean(cp_Index)) * 100 )

```

+ 상품 선호지수 확인

###### 2018년 4월부터 6월까지 전체 기간 상품 소분류에 선호지수 공식을 활용해서
###### 상품 군별 선호지수를 생성했다.
###### 내림차순으로 가장 선호지수가 높은 순으로 상품을 정렬했다.

```{r code6, echo=TRUE, message=FALSE, warning=FALSE}

a <- index_01[,c(1,9)]
colnames(a) <- c("상품소분류","선호지수")
a <- a %>% arrange(desc(선호지수))

a

```

(@) ***개별 선호지수 파악***

+ 30대, 여성, 서울거주 고객의 6개월 상품 선호지수 생성

###### 30대 여성에 맞는 상품 선호지수를 생성하기 위한 데이터셋을 가공한다.

```{r code7, include=TRUE, echo=TRUE, message=FALSE, warning=FALSE}

ex_05 <- M_ALL[,c(3,7,8,9,11,12,16,18,19,20,22)]

iu_04 <- ex_05 %>%
  filter(CLNT_GENDER == 'F' & CLNT_AGE == '30' &
           ZON_NM == "Seoul")


# 30대 데이터셋 만들기
iu_04 <- iu_04 %>%
  group_by(CLAC3_NM) %>%
  summarise(sum_PD_BUY_TOT = sum(PD_BUY_TOT),
            sum_PD_BUY_CT = sum(PD_BUY_CT),
            sum_PD_BUY_AM = sum(PD_BUY_AM),
            sum_HITS_SEQ = sum(HITS_SEQ),
            sum_TOT_PAG_VIEW_CT = sum(TOT_PAG_VIEW_CT),
            sum_TOT_SESS_HR_V = sum(TOT_SESS_HR_V),
            count = n())

```

+ 상품 선호지수 생성

```{r code8, include=TRUE, echo=TRUE, message=FALSE, warning=FALSE}

# 서울에 사는 30대 여자 상품군별 선호지수 생성
iu_04 <- iu_04 %>%
  mutate( cp_Index = ((0.04 * sum_PD_BUY_TOT) +
                        (0.4 * sum_HITS_SEQ) + (sum_TOT_SESS_HR_V)) -
            (0.55 * sum_TOT_PAG_VIEW_CT))

iu_04 <- iu_04 %>%
  mutate( cp_Index = (cp_Index/ mean(cp_Index)) * 100 )

```


+ 상품 선호지수 확인

```{r code11, include=TRUE, echo=TRUE, message=FALSE, warning=FALSE}

b <- iu_04[,c(1,9)]
colnames(b) <- c("상품소분류","선호지수")
b <- b %>% arrange(desc(선호지수))

b

```











